# 关于长投的会计处理

提问人：娜 123 时间：2023-07-24 10:44:46
请教陈版主关于长投的问题
A为母公司，100%控制B和C，BC分别持有D 51%和49%的股权
现在C将所持有D 49%的股权销售给了第三方，请问A合并报表及C个别报表应如何处理，感谢

回答人：chenyiwei
1 、C个别报表：按照处置长期股权投资处理。
2 、A合并报表：如果持有51%可继续保持对D的控制权，则在A的合并报表层面应作为不丧失控制权前提下处置子公司处理，49%股权的处置价款与对应的D公司账面净资产（A合并报表层面的账面净资产，如D原为非同一控制下合并取得的子公司，则还应包含当初购买形成的商誉账面价值在内）之间的差额调整资本公积。